# 请教陈版：关于对合营单位投资收益的确认

提问人：hf1800 时间：2018-06-29 12:55:34
陈版你好。关于投资收益的确认有点疑惑，希望可以得到你的解答，问题如下：
背景描述： 2015 年，A公司设立子公司B，100%持股， 2016 年公司转让部分B公司股权，转让后A对B的持股比例为40%， 2017 年A将剩余股权作价全部转让。另外，B公司 2015 年-2017年每期亏损。
疑问：A对B的长投核算于 16 年开始成本法转权益法，由于A对B的初始投资成本为 0 ，那么 16 、 17 年是否需要按照权益法确认对B的投资收益？ 因为B公司是亏损状态，如果确认投资损失，那账面长投数就会变成了负数。
这种情况，是否需要按权益法核算，希望可以得到陈版的解答，谢谢。

回答人：chenyiwei
这种情况，在丧失对B的控制权但保留重大影响的情况下，对剩余股权应按权益法核算并追溯调整。这是一个应明确的基本原则，至于权益法核算中“以长期股权投资减记至零为限”是权益法核算中的一项限制条件，与“对剩余股权应采用权益法核算”这一点不矛盾。